ADRIANA MARCELA OROZCO AGUDELO

(+57) 310 2029854 <u>adrianaorozco17@gmail.com</u> <u>https://www.linkedin.com/in/adriana-orozco-</u>

84a4842a9/

PERFIL

Ingeniero de Sistemas en formación, con 6 años de experiencia práctica en calidad de software, especializado en la captura de requerimientos, diseño y ejecución de pruebas funcionales y no funcionales. Con un enfoque integral en metodologías ágiles y experiencia en liderazgo de pequeños equipos, me distingo por mi adaptabilidad, comunicación efectiva y compromiso con los objetivos organizacionales. Mi experiencia con herramientas como RobotFramework, Apis y Jira me permite ofrecer soluciones innovadoras, contribuyendo a un desarrollo de software sólido y al éxito continuo de la empresa.

EXPERIENCIA PROFESIONAL

ANALISTA DE ASEGURAMIENTO DE LA CALIDAD Kadree Tech- Sector de seguros Junio 2023 – Actualmente Provectos:

Global seguros: Ejecutar pruebas de software en el sector de seguros, aplicando metodologías de aseguramiento de calidad para garantizar la correcta gestión de pólizas, reclamaciones y pagos, asegurando la estabilidad, seguridad y rendimiento de la plataforma, y mejorando la experiencia del usuario final en un entorno altamente regulado y demandante.

QA Engineer III MO Technologies - Sector Bancario Junio 2023 - febrero 2024 Proyectos:

Supreme Ventures: Ejecutar pruebas de software, aplicando metodologías de aseguramiento de calidad, garantizando la estabilidad y rendimiento de la plataforma y mejorando la experiencia del usuario final en un entorno altamente demandante.

Credit Card: Desarrollar y ejecutar pruebas funcionales, mejorando la eficiencia operativa del sistema de tarjetas de crédito. Contribuí a resolver problemas técnicos complejos y a la toma de decisiones estratégicas que aseguraron entregas de alta calidad. Implementé buenas prácticas ágiles (Scrum, BDD, Gherkin) que fomentaron la colaboración entre equipos y aseguraron alineación con los objetivos del cliente.

MO Manage - Galileo: Diseñar y desarrollar un framework de automatización para el sistema de gestión empresarial. Mi participación fue clave para reducir el tiempo de pruebas de regresión en un 40%, optimizando las entregas de actualizaciones y mejorando la eficiencia del proyecto.

Analista Funcional - pruebas Indra - Keralty - Recaudos - Sector Salud Julio 2019 - junio 2023 Proyectos:

Recaudo: Mejorar flujos financieros, abarcando desde el manejo de cuotas moderadoras y copagos hasta la gestión de bonos y transacciones bancarias, garantizando la eficiencia y transparencia en el manejo de ingresos.

Konector: Garantizar que los requisitos del negocio se tradujeran en soluciones técnicas efectivas mediante el análisis y documentación de requisitos, asegurando que todas las necesidades fueran capturadas y alineadas con los objetivos del negocio.

Avicena: Participar en la mejora de la gestión de datos en el sector salud, colaborando en la centralización de información clínica y administrativa. Diseñé y ejecuté casos de prueba para validar la funcionalidad del sistema y brindé capacitación y soporte a los usuarios para asegurar una implementación efectiva.

Sophia: Participar en el análisis y documentación de requisitos, diseñé y ejecuté pruebas para validar algoritmos de personalización y análisis predictivo, asegurando la correcta funcionalidad de los procesos automatizados.

Analista Funcional - pruebas Indra - Historia Clínica Electrónica Unificada - Sector Salud Abril 2018 - Julio 2019

Contribuí a la mejora de la gestión de información clínica, asegurando que la información del paciente se centralizara de manera eficiente y accesible. Diseñé casos de prueba exhaustivos para validar la integridad del sistema, minimizando errores y mejorando la usabilidad para los profesionales de la salud.

EDUCACIÓN

Ingeniería de Sistemas (Virtual) / Bogotá - Séptimo Semestre

Fundación Universitaria Compensar

Enero 2020 - Actualidad

Enfoque: Diseño, desarrollo y gestión de soluciones tecnológicas, integrando software, hardware y redes para optimizar procesos y resolver problemas complejos.

CERTIFICACIONES

 Scrum Fundamentals Certified (SFC) / SCRUMstudy 2024 Octubre

- Bases de datos generalidades y sistemas de gestión / Bogotá – Sena
- Diseño de casos de uso / Bogotá Sena
- Manejo de pruebas de Software / Bogotá Sena
- Calidad en el Desarrollo de Software / Bogotá Sena

Octubre 2020 - Noviembre 2020 Agosto 2020 - Septiembre 2020 Junio 2020 - Julio 2020 Abril - Mayo 2020

HABILIDADES

Comunicación asertiva
10/10

•	Trabajo en equipo	10/10
•	Excelentes habilidades de gestión de equipos	<i>7/10</i>
•	Estimación de casos de prueba	10/10
•	Bases de datos MySQL, SQL	6/10
	Gestión de casos de prueba	9/10
•	Creación de casos de Uso e historias de usuario	9/10
•	Análisis de datos	8/10
•	Conocimiento en Automatización	5/10
•	Aseguramiento de calidad	9/10

IDIOMAS

•	Español	Nativo
•	Inglés	Básico